臺灣高等法院交通事件裁定　　　　　 100年度交抗字第1590號
抗　告　人
即受處分人　李慧真
上列抗告人即受處分人因違反道路交通管理處罰條例案件，不服
臺灣臺北地方法院100 年度交聲字第2381號，中華民國100 年11
月16日裁定，提起抗告，本院裁定如下：
    主  文
抗告駁回。
    理  由
一、按交岔路口10公尺內不得臨時停車，禁止臨時停車處所不得
    停車，道路交通安全規則第111 條第1 項第2 款及第112 條
    第1 項第1 款分別定有明文。次按汽車駕駛人停車時，在禁
    止臨時停車處所停車者，處新臺幣（下同）600 元以上1,20
    0 元以下罰鍰，亦有道路交通管理處罰條例第 56條第1項第
    1款 之規定甚明。又在交岔路口10公尺內不得臨時停車之立
    法意旨，無非係因道路交岔路口乃車輛往來匯聚交集之處，
    若於該交岔路口10公尺內臨時停車或停車，將妨礙車輛流向
    之交會，並影響駕駛人察覺左、右方來車動態之視線，對於
    車輛往來順暢及交通安全實有重大危害，故以法律明文禁止
    之。
二、本件抗告人即受處分人李慧真（以下簡稱受處分人）所有之
    車牌號碼9068-DH 號自用一般小客車（下稱上揭車輛），於
    民國100年9月9日晚間9時35分許，在臺北市○○區○○路80
    號前，經臺北市政府警察局文山第一分局復興派出所員警以
    有「在交叉路口10公尺內停車」之違規事實逕行舉發，嗣經
    臺北市交通事件裁決所依據道路交通管理處罰條例第56條第
    1項第1款規定，裁處罰鍰900 元，有臺北市政府警察局舉發
    違反道路交通管理事件通知單、臺北市交通事件裁決所100
    年9月30日裁22-AT0000000號裁決書在卷可佐。
三、抗告意旨略以：原審係先以違規採證入判，再予駁回，惟原
    審認定「受處分人辯稱當日因某工程單位施工圍路，致無停
    車位云云，縱使屬實，無礙受處分人違規事實與應負之責任
    」乙節，當日因工程單位施工圍路致雙向通車皆已困難，受
    處分人以不影響道路順暢為考量，被迫排擠至違規區停車，
    若非如此，無異要受處分人移開圍欄或於原合法車位旁併排
    堵住去路，原處分意旨莫非要用路人需忍受公家單位施工任
    意圍路，排擠合法車位，致無合法空間，致開立罰單；且原
    審僅以一張紅線範圍清楚可辯之違規照片即入人於罪，無需
    求證當日錄影帶，實難甘服，爰提起抗告請求撤銷原裁定。
四、經查：
  (一)受處分人駕駛上揭車輛，於100 年9 月9 日晚間9 時35分許
    ，在臺北市○○區○○路80號前與無名巷道交叉路口10公尺
    內、劃設有紅線之禁止臨時停車處所停放系爭車輛，經民眾
    報案檢舉，且該紅線範圍清楚可辨，亦未有標線不明之情，
    而上揭車輛所停放之位置距巷道交叉路口甚近等情，有臺北
    市政府警察局文山第一分局受理各類案件紀錄表、違規採證
    照片在卷可參（原審卷第9-11頁），是受處分人於禁止臨時
    停車處所停車之事實明確。原舉發機關依法舉發後，由原處
    分機關於100 年9 月30日作成裁決處罰鍰900 元，於法有據
    。
  (二)抗告意旨雖主張當日因圍路致雙向通車皆已困難，受處分人
    以不影響道路順暢為考量，被迫至違規區停車，若非如此，
    無異受處分人需移開圍欄，或於原合法車位旁併排堵住去路
    云云。惟按交岔路口10公尺內不得臨時停車，禁止臨時停車
    處所不得停車，已如前述，受處分人為汽車駕駛人，依法有
    遵守上開規定之義務，受處分人於上開路段停車，自應考量
    前開規定，選擇合適之停車處所，以顧全車輛往來順暢及交
    通安全之公眾利益，況受處分人於上開路段違規停車，舉發
    員警係於執行巡邏勤務時，接獲民眾檢舉前往，而上揭車輛
    引擎熄火駕駛人不在場等情，亦有臺北市政府警察局文山第
    一分局100年10月19日北市警文一分交字第10034209600號函
    在卷可稽（原審卷第8 頁），是以，自舉發員警受理檢舉再
    前往現場，進而見到上揭車輛乃「熄火」之狀態，可見受處
    分人停車之狀態，係在持續之中，受處分人自不得為圖攙扶
    長者下車之便，因工程單位施工圍堵部分路段，即歸咎於施
    工單位，並作為違法停車之正當化事由。抗告人前開所辯，
    自不足取。
  (三)抗告意旨復主張：其於原審聲請調閱當日錄影帶，原審應調
    查未予調查云云，惟查，受處分人聲請調查證據之待證事項
    「施工圍路」之事實，對於本件受處分人違規事實之判斷，
    確實不生影響，核無調查之必要。原審本於同上見解而駁回
    聲請，並無違誤。抗告人此部分所辯，亦不足採。
五、綜上所述，受處分人確有在前述時、地在交叉路口10公尺內
    停車之違規行為，原審本於同上見解，認原處分機關依道路
    交通管理處罰條例第56條第1 項第1 款之規定，裁處受處分
    人罰鍰900 元，並記違規點數1 點，於法有據，經核並無違
    誤；受處分人執以上揭抗告意旨提起抗告，為無理由，應予
    駁回。
六、據上論結，應依道路交通案件處理辦法第25條，刑事訴訟法
    第412 條，裁定如主文。
中    華    民    國   100    年    12    月    13    日
                  刑事第十二庭審判長 法  官  蔡永昌
                                     法  官  陳貽男
                                     法  官  王梅英
以上正本證明與原本無異。
不得再抗告。
                                     書記官  楊麗娟
中    華    民    國   100    年    12    月    13    日